Minutes et répertoires du notaire Antoine GAULTIER, 9 juillet 1643 - 4 avril 1663 (étude III)
Archives nationales
Minutes et répertoires du notaire Antoine GAULTIER (étude III)
9 juillet 1643 - 4 avril 1663
MC/ET/III/573 - MC/ET/III/639, MC/RE/III/3 - MC/RE/III/10
Etude III; Gaultier, Antoine
Archives nationales de France
Minutes et répertoires: la loi 2008-696 du 15 juillet 2008 relative aux archives a fixé à 75 ans à compter de la date de l'acte, ou à 25 ans à compter de la date du décès de l'intéressé si ce délai est plus bref, le délai de communication des minutes et répertoires des notaires; ce délai est porté à 100 ans à compter de la date de l'acte si le document se rapporte à un mineur (code du Patrimoine, articles L213-2, 4e d et 5e).
Autres documents de l'étude (dossiers de clients, comptabilité...): s'agissant d'archives privées, ces documents sont communicables selon les modalités fixées par le déposant ou le donateur.
Certains documents ne sont pas accessibles en raison de leur mauvais état de conservation.
Versement
Accès aux instruments de recherche de tous les notaires de l’étude III
Archives de l'étude III
- Minutes de Antoine GAULTIER, janvier 1643 - décembre 1662; MC/ET/III/573 - MC/ET/III/639
  - Minutes. 1643, janvier - 1643, décembre, janvier 1643 - décembre 1643; MC/ET/III/573
    Informations complémentaires:
    1643, janvier à 8 juillet: actes dressés par Mathurin Fournier.
    1643, 9 juillet à décembre: actes dressés par Antoine Gaultier..
    Informations concernant le classement:
    Le niveau inférieur de description, quand il existe, correspond aux minutes d'actes. Toutes les minutes ne sont pas forcément décrites une à une. Les descriptions de ces minutes sont plus ou moins détaillées.
    - BARDON (Jehan) maçon carrières de Charenton § marché de maçonnerie par. .. pour une maison appartenant à Jean Poullain, carrières de Charenton, moyennant 290 livres, 9 juillet 1643; MC/ET/III/573
      Origine de l'information:
      Artisans XVIIe, par M. Jurgens, M.A. Fleury, R. Gourmelon et le personnel du Minutier central, 1954-1996 (fichier papier entièrement dématérialisé; voir contexte dans le Plan d’orientation général - Notaires de Paris, guides thématiques du Minutier).
      Date de révision: 2011-2012
      Date de création de la notice: 2010
      marché; Bardon, Jehan
    - DEPOULLY (Etiennette) § inventaire après décès de... femme de Pierre Loudier, marchand lapidaire à la requête de celui-ci; 5 tableaux, 15 juillet 1643; MC/ET/III/573
      inventaire; Depoully, Etiennette
    - FONTAINE (Bernard) maître charpentier; rue Neuve Saint-Martin § obligation par .., 13 octobre 1643; MC/ET/III/573
      obligation; Fontaine, Bernard
    - DUPUYS (François) maître barbier § inventaire après décès de François DUPUYS à la requête de Martine Lemesle, sa veuve dem/t/ rue du Morceau;; 10 tableaux, 24 octobre 1643; MC/ET/III/573
      Fichier dit 'général' XVIIe-XVIIIe siècles, par le personnel du Minutier, 1954-1999 ( fichier papier entièrement dématérialisé; voir contexte dans le Plan d’orientation général - Notaires de Paris, guides thématiques du Minutier).
      inventaire; Dupuys, François
    - MOULEUR de bois (juré) DAUBREMONT (Claude) § bail, 17 novembre 1643; MC/ET/III/573
      bail; Daubremont, Claude
    - BONHOUR (Jehan) imprimeur et libraire au Mont Sainte-Geneviève § apprentissage chez Jehan BONHOUR de Christophe HUBERT pour cinq ans, 30 décembre 1643; MC/ET/III/573
      contrat d'apprentissage; Bonhour, Jean
  - Minutes. 1644, janvier - 1644, juin, janvier 1644 - juin 1644; MC/ET/III/575
    - MAURIN (Elisabeth) § inventaire après décès de. .. épouse de Louis Henou, bg de Paris dem/t/ rue Jean Delespine, à la requête de celui-ci 6 tableaux, 4 janvier 1644; MC/ET/III/575
      inventaire; Maurin, Elisabeth
    - CHARRON DELAPLACE (François) § obligation, 13 janvier 1644; MC/ET/III/575
      obligation; Delaplace, François
    - DELAPLACE (François) charron § obligation par François DELAPLACE, 13 janvier 1644; MC/ET/III/575
    - DOUBLET (Pierre) orfèvre rue Neuve Saint-Louis § apprentissage chez .. de Jehan Delabarre, âgé de 15 ans pour 6 ans, 28 janvier 1644; MC/ET/III/575
      contrat d'apprentissage; Doublet, Pierre
    - ORFÈVRE apprentissage d' § apprentissage, de Jean Delabarre, âgé de 15 ans chez Pierre Doublet pour 6 ans, 28 janvier 1644; MC/ET/III/575
      contrat d'apprentissage; Delabarre, Jean; Doublet, Pierre
    - ORFEVRE DOUBLET Pierre § apprentissage, 28 janvier 1644; MC/ET/III/575
    - Bail par Mathurin Fournier, notaire au Châtelet, demeurant rue Jean-de-l'Épine, pour six années, à François Joubert, maître joueur d'instruments, et à Marie de Hazin, sa femme, d'une maison sise rue au Maire, à l'Image Saint-Jean, moyennant 200 livres de loyer annuel., 6 février 1644; MC/ET/III/575
      Documents du Minutier central concernant l'histoire de la musique (1600-1650), par Madeleine Jurgens, tome I [études I à X, 1763 actes], Paris, Archives nationales, 1967, p. 557 (instrument de recherche imprimé dématérialisé, certaines notices sont plus détaillées dans la version intégrale accessible en ligne par la rubrique 'Autres instruments de recherche', voir contexte dans le Plan d’orientation général - Notaires de Paris, guides thématiques du Minutier).
      Date de révision: 2011
      Date de création de la notice: 2009
      Documents du Minutier central concernant l'histoire de la musique (1600-1650), par Madeleine Jurgens, tome I, Paris, Archives nationales, 1967, XVI-1054 p.
    - FORTIN (Noël) menuisier prés la porte Saint-Michel § bail à .., 23 février 1644; MC/ET/III/575
      bail; Fortin, Noël
    - MENUISIER FORTIN Noël § bail, 23 février 1644; MC/ET/III/575
    - GILLOTEAU (Bertrand) menuisier § apprentissage chez. .. de Bertrand Martin âgé de 15 ans pour 6 ans, 24 février 1644; MC/ET/III/575
      contrat d'apprentissage; Gilloteau, Bertrand
    - MENUISIER apprentissage de § apprentissage, de Bertrand Martin, âgé de 15 ans, chez Bertrand Gilleteau pour 6 ans, 24 février 1644; MC/ET/III/575
      contrat d'apprentissage; Martin, Bertrand; Gilleteau, Bertrand
    - MENUISIER GILLOTEAU Bertrand § apprentissage, 24 février 1644; MC/ET/III/575
    - MACONNERIE marché de § Devis des. .. pour l'hôpital des petites maisons du faubourg Saint-Germain pour la construction d'un caps de logis d'une maison rue du Gindre par Jean Bourgourou, maçon, 8 mars 1644; MC/ET/III/575
      devis; marché; Bourgourou, Jean; maçon
    - MAÇON BOURGOURON Jean § marché de maçonnerie, 8 mars 1644; MC/ET/III/575
      marché; Bourgouron, Jean
  - Minutes. 1644, juillet - 1644, décembre, juillet 1644 - décembre 1644; MC/ET/III/576
    - IMPRIMEUR ordianire du Roi MOREAU (Pierre) § mariage, 8 juillet 1644; MC/ET/III/576
      contrat de mariage; Moreau, Pierre
    - MOREAU (Pierre) imprimeur ordianire du Roi rue et paroisse Saint-Germain-l'Auxerrois § mariage de Pierre MOREAU et Jeanne Raoul, 8 juillet 1644; MC/ET/III/576
    - CULDOT (Pierre) charpentier § présence au mariage de Claude Bougrain et Marie Magnan, 10 juillet 1644; MC/ET/III/576
      contrat de mariage; Culdot, Pierre
    - MAÇON MAGNAN Nicolas § mariage, 10 juillet 1644; MC/ET/III/576
      contrat de mariage; Magnan, Nicolas
    - CHARPENTIER CULDOT (Pierre) § mariage, 10 juillet 1644; MC/ET/III/576
    - SERRURIER (Compagnon) MAGNAN (Jehan) § présence au mariage de Claude Bongrain et Marie Magnan, 10 juillet 1644; MC/ET/III/576
      contrat de mariage; Serrurier, Compagnon; Magnan, Jehan
    - MAGNAN (Nicolas) maçon rue de la tannerie § mariage de Marie Magnan, fille de .. avec Claude Bougrain, 10 juillet 1644; MC/ET/III/576
    - MAGNAN (Jean) compagnon serrurier § présence au mariage de Claude Bougrain et Marie Magnan, 10 juillet 1644; MC/ET/III/576
      contrat de mariage; Magnan, Jean
    - PERRIN (Yon) charpentier dem/t/ au marais du Temple § apprentissage chez... de Marin Ave âgé de 15 ans pendant 5 ans, 31 août 1644; MC/ET/III/576
      contrat d'apprentissage; Perrin, Yon
    - CHARPENTIER (apprentissage de) § apprentissage de Marin Ave, âgé de 15 ans pour 5 ans, 31 août 1644; MC/ET/III/576
      contrat d'apprentissage; Ave,Marin
    - CHARPENTIER PERRIN (Yon) § apprentissage, 31 août 1644; MC/ET/III/576
    - Obligation par Laurent Guyot, peintre ordinaire du roi, demeurant au faubourg Saint-Marcel, carrefour Saint-Hippolyte, envers François Mongoubert, bourgeois de Paris, demeurant rue des Poulies, pour une somme de 462 livres 10 sols tournois qu'il lui a prêtée., 12 septembre 1644 - 8 juin 1649; MC/ET/III/576
      A la suite:
      1649, 8 juin. - Quittance par François Mongoubert à Catherine Guyot, veuve de Charles Hurel et fille de Laurent Guyot, qui, en vertu d'une vente de maison que lui a faite son père, a payé pour lui la somme de 462 livres 10 sols tournois.
      Documents du Minutier central concernant les peintres, sculpteurs et graveurs au XVIIe siècle (1600-1650) [études I à X, 1955 actes], par Marie-Antoinette Fleury, tome I, Paris, S.E.V.P.E.N, 1969, p. 289 (instrument de recherche imprimé dématérialisé, certaines notices sont plus détaillées dans la version intégrale accessible en ligne par la rubrique 'Autres instruments de recherche', voir contexte dans le Plan d’orientation général - Notaires de Paris, guides thématiques du Minutier).
      Date de révision: 2010
      Date de création de la notice: 2007
      Documents du Minutier central concernant les peintres, sculpteurs et graveurs au XVIIe siècle (1600-1650), par Marie-Antoinette Fleury, tome I, Paris, S.E.V.P.E.N, 1969, LXXXIV-974 p.
      obligation; quittance; indemnité; Poulies (rue des); Saint-Hippolyte (carrefour); Saint-Marcel (faubourg); Guyot, Catherine; Guyot, Laurent; Hurel (veuve); Hurel, Charles; Mongoubert, François; peintre
    - MAÇON GASCOING Louis § ouvrages de maçonnerie, 23 novembre 1644; MC/ET/III/576
      Gascoing, Louis
    - MAÇONNERIE marché de § devis des ouvrages et réparations qu'il convient de faire dans une maison appartenant à l'hôpital du Saint-Esprit sise à Villeneuve le Roi par Louis Gascoing maçon, moyennant 250 livres, 23 novembre 1644; MC/ET/III/576
      devis; marché; Gascoing, Louis; maçon
    - PICHON (Nicolas) serrurier rue Saint-Anthoine § bail de maison à .. moyennant 475 livres de loyer, 14 décembre 1644; MC/ET/III/576
      bail; Pichon, Nicolas
    - SERRURIER PICHON (Nicolas) § bail de maison, 14 décembre 1644; MC/ET/III/576
  - Minutes. 1645, janvier - 1645, juin, janvier 1645 - juin 1645; MC/ET/III/577
    - MAUJAN (Jean) menuisier ordianire des bâtiments du Roi rue Chappon § bail par. .. à Jacques Guérin, marchand fruitier, 23 janvier 1645; MC/ET/III/577
      bail; Maujan, Jean
    - MENUISIER MAUJAN Jean § bail, 23 janvier 1645; MC/ET/III/577
    - BO (Jehan) maître sculpteur et peintre, enterré dans le cimetière Saint-Sauveur § Notoriété au sujet du fils de. .. Pierre, déposé le jour même à l'hôpital du Saint-Esprit., 2 février 1645 - 13 juin 1645; MC/ET/III/577
      Bo, Jehan
    - Constitution par Jacques Ragueneau, maître peintre, peintre ordinaire de la reine et concierge du grand bureau des pauvres, et par Louise Delafosse, sa femme, demeurant au grand bureau des pauvres, place de Grève, à Marguerite Pilloust, veuve de Jean Courtignier, notaire royal à Melun, demeurant rue Bordelle, de 16 livres de rente au principal de 300 livres., 5 février 1645; MC/ET/III/577
      Précisions sur les lieux: Paris--Grève (place de, grand bureau des Pauvres)
      Documents du Minutier central concernant les peintres, sculpteurs et graveurs au XVIIe siècle (1600-1650) [études I à X, 1955 actes], par Marie-Antoinette Fleury, tome I, Paris, S.E.V.P.E.N, 1969, p. 619 (instrument de recherche imprimé dématérialisé, certaines notices sont plus détaillées dans la version intégrale accessible en ligne par la rubrique 'Autres instruments de recherche', voir contexte dans le Plan d’orientation général - Notaires de Paris, guides thématiques du Minutier).
      constitution de rente; Melun (Seine-et-Marne); Bordelle (rue); Grève (place de); Courtignier (veuve); Courtignier, Jean; Delafosse, Louise; Pilloust, Marguerite; Ragueneau, Jacques; notaire; peintre; peintre
    - MAÇONNERIE marché de § mémoire des ouvrages qu'il faut faire au logis de messieurs du Saint-Esprit à Boissy Saint-Léger par Etienne Virginet maçon moyennant 150 livres, 14 février 1645; MC/ET/III/577
      Virginet, Etienne; maçon
    - MAÇON VIRGINET Etienne § marché de maçonnerie, 14 février 1645; MC/ET/III/577
      marché; Virginet, Etienne
    - PÉRINET (Liénard) maître maçon rue du Four § bail à .., 9 mars 1645; MC/ET/III/577
      bail; Périnet, Liénard
    - MAÇON PÉRINET Liénard § bail, 9 mars 1645; MC/ET/III/577
    - Contrat d'apprentissage pour six ans, au profit de Georges Boisseau, (1) orphelin, âgé de quinze ans, entre les gouverneur et maîtres de l'hôpital du Saint-Esprit-en-Grève et Jean Hémon, maître peintre et sculpteur, demeurant sur le quai Saint-Paul., 14 mars 1645; MC/ET/III/577
      L'apprenti sera logé, nourri, chauffé, éclairé et même habillé aux frais du maître qui lui donnera à la fin de son apprentissage un habit complet ou une somme de 36 livres..
      Compléments de description: (1) Il signe Boissiau.
      Documents du Minutier central concernant les peintres, sculpteurs et graveurs au XVIIe siècle (1600-1650) [études I à X, 1955 actes], par Marie-Antoinette Fleury, tome I, Paris, S.E.V.P.E.N, 1969, p. 298 (instrument de recherche imprimé dématérialisé, certaines notices sont plus détaillées dans la version intégrale accessible en ligne par la rubrique 'Autres instruments de recherche', voir contexte dans le Plan d’orientation général - Notaires de Paris, guides thématiques du Minutier).
      contrat d'apprentissage; Saint-Esprit-en-Grève (hôpital du); Saint-Paul (quai); Boisseau, Georges; Boissiau, Georges; Hémon, Jean; administrateur; peintre; sculpteur
    - PETITES-MAISONS (Hôpital des) § Fondation par Elisabeth Lefèvre de deux obits pour son mari Pierre Berthelon, bourgeois de Paris, demeurant rue des Juifs, à l'église de Hôpital des PETITES-MAISONS en exécution de ses volontés testamentaires, 16 mars 1645; MC/ET/III/577
      Petites-Maisons, Hôpital des
    - CHARPENTIER LEFEBVRE (Pierre) § inventaire après décès, 22 mai 1645; MC/ET/III/577
      inventaire; Lefebvre, Pierre
    - LEFEBVRE (Pierre) charpentier § inventaire après décès de. .., 22 mai 1645; MC/ET/III/577
      inventaire; Lefèbvre, Pierre
    - Réception à l'hôpital du Saint-Esprit de Pierre Bo, fils des défunts Jean Bo, maître sculpteur, et Nicole Devault, sa femme., 13 juin 1645; MC/ET/III/577
      Les témoins, parmi lesquels sont nommés Jean Duval, maître peintre, demeurant rue et paroisse Saint-Sauveur, Adam Boissart, maître sculpteur, demeurant rue des Deux-portes, attestent que ledit Jean Bo est décédé le 2 février 1645, et ladite Devault depuis trois semaines, qu'ils ont été enterrés au cimetière de l'église Saint-Sauveur et que leur fils a été baptisé en ladite église, le 3 mars 1643.
      Les parents n'ayant laissé aucun bien, l'orphelin est placé à l'hôpital jusqu'à l'âge de quinze ans, au cas où à cet âge, il serait refusé ou renvoyé par les maîtres du métier ou art auquel il sera mis en apprentissage.(1).
      Compléments de description:
      (1) Mais s'il est en apprentissage, l'hôpital le suivra au-delà de 15 ans et tout le temps où il demeurera chez son maître.
      Précisions sur les lieux: Paris--Saint-Sauveur (église, cimetière)
      Documents du Minutier central concernant les peintres, sculpteurs et graveurs au XVIIe siècle (1600-1650) [études I à X, 1955 actes], par Marie-Antoinette Fleury, tome I, Paris, S.E.V.P.E.N, 1969, p. 57 (instrument de recherche imprimé dématérialisé, certaines notices sont plus détaillées dans la version intégrale accessible en ligne par la rubrique 'Autres instruments de recherche', voir contexte dans le Plan d’orientation général - Notaires de Paris, guides thématiques du Minutier).
      Deux-Portes (rue des); Saint-Esprit-en-Grève (hôpital du); Saint-Sauveur (rue); Saint-Sauveur (église); Bo, Jean; Bo, Pierre; Boissart, Adam; Devault, Nicole; Duval, Jean; peintre; sculpteur
    - DUVAL (Jehan) maître peintre et sculpteur, demeurant rue Saint-Sauveur § Notoriété au sujet de Pierre BO, fils de Jehan BO maître peintre et sculpteur, 13 juin 1645; MC/ET/III/577
      Duval, Jehan
    - BOISSART (Adam) maître sculpteur et peintre, demeurant rue des deux Portes § Notoriété au sujet de Pierre Bo, fils de Jehan Bo, maître peintre et sculpteur., 13 juin 1645; MC/ET/III/577
      Boissart, Adam
    - VAGUENEAU (Jacques) peintre ordianire de la Reine concierge du grd Couvent des pauvres § constitution de rente par. .. à Marguerite Pillou veuve de Jean Courtignier, 6 février 1647; MC/ET/III/577
      constitution de rente; Vagueneau, Jacques
    - HANGARD (Martin) menuisier § bail à. .., 7 février 1647; MC/ET/III/577
      bail; Hangard, Martin
    - MENUISIER HANGARD Martin § bail, 7 février 1647; MC/ET/III/577
    - GARNIER (Jacques) orfèvre rue Saint-Anthoine § transaction entre... Thomas Garnier, Gilbert Garnier, orfèvres fils de feu Jehan Garnier, orfèvre et Pierre Garnier aussi son fils, logé à l'hôpital dit des Petites Maisons à cause de son infirmité d'esprit, 9 février 1647; MC/ET/III/577
      accord; Garnier, Jacques
    - ORFÈVRE GARNIER Thomas § transaction, 9 février 1647; MC/ET/III/577
      accord; Garnier, Thomas
    - ORFEVRE GARNIER Jean § transaction, 9 février 1647; MC/ET/III/577
      accord; Garnier,Jean
    - ORFÈVRE GARNIER Jacques § transaction, 9 février 1647; MC/ET/III/577
      accord; Garnier,Jacques
    - HEMON (Jean) peintre et sculpteur; quai et paroisse Saint-Paul § apprentissage chez. .. de George Boisseau pour 6 ans, 14 mars 1647; MC/ET/III/577
      contrat d'apprentissage; Hémon, Jean
    - CARRETTE (Jehan) menuisier rue Beaurepaire § apprentissage chez. .. de Claude Definot, âgé de 16 ans, pour 5 ans, 16 mai 1647; MC/ET/III/577
      contrat d'apprentissage; Carrette, Jehan
    - MENUISIER apprentissage de § apprentissage, de Claude Definot chez Jean Larrette, pour 5 ans, âgé de 16 ans, 16 mai 1647; MC/ET/III/577
      contrat d'apprentissage; Definot, Claude; Larrette, Jean
    - MENUISIER CARRETTE Jean § Apprentissage, 16 mai 1647; MC/ET/III/577
      contrat d'apprentissage; Carrette, Jean
  - Minutes. 1645, juillet - 1645, décembre, juillet 1645 - décembre 1645; MC/ET/III/578
    - BOURGOUYN (Marie) couturière en habits de petits enfants § apprentissage chez Marie BOURGOUYN d'une orpheline de l'hôpital du Saint-Esprit, 19 septembre 1645; MC/ET/III/578
      contrat d'apprentissage; Bourgouyn, Marie
    - COUTURIÈRE en habits de petits enfants (Apprentissage) § Apprentissage d'une orpheline de l'hôpital du Saint-Esprit chez Marie BOURGOUYN, maîtresse COUTURIÈRE en habits de petits enfants, pour 4 ans, en donnant en plus 18 l. à la fin du contrat., 19 septembre 1645; MC/ET/III/578
      contrat d'apprentissage
    - COUTURIÈRE en Habits de petits enfants BOURGOUYN (Marie) § Apprentissage chez Marie BOURGOUYN, 19 septembre 1645; MC/ET/III/578
    - Vente par Laurent Lévesque, maître peintre, et par Jeanne François, sa femme, demeurant rue Neuve et paroisse Saint-Eustache, à Jacques Hanneau, maître couvreur en ardoise, demeurant au faubourg du pont de pierre de Mézières, absent, représenté par les notaires, du cinquième d'une maison sise rue Saint-Julien, près de la halle au blé de Mézières, appartenant en propre à ladite François, moyennant 56 livres tournois payées comptant., 9 décembre 1645; MC/ET/III/578
      Précisions sur les lieux: Charleville-Mézières (Ardennes)--Mézières
      Documents du Minutier central concernant les peintres, sculpteurs et graveurs au XVIIe siècle (1600-1650) [études I à X, 1955 actes], par Marie-Antoinette Fleury, tome I, Paris, S.E.V.P.E.N, 1969, p. 445 (instrument de recherche imprimé dématérialisé, certaines notices sont plus détaillées dans la version intégrale accessible en ligne par la rubrique 'Autres instruments de recherche', voir contexte dans le Plan d’orientation général - Notaires de Paris, guides thématiques du Minutier).
      acte de vente; Charleville-Mézières (Ardennes); Neuve-Saint-Eustache (rue); Saint-Eustache (paroisse); François, Jeanne; Hanneau, Jacques; Lévesque, Laurent; couvreur; peintre
    - LEVESQUE (Laurent) maître peintre § Vente par .. et par Jehanne Francart sa femme, demeurant rue Neuve Saint-Eustache, à Jacques Hauneau maître couvreur en ardoise, du 5/e/ d'une maison rue et Jullien, moyennant 50 l., 9 décembre 1645; MC/ET/III/578
      acte de vente; Levesque, Laurent
  - Minutes. 1646, janvier - 1646, mai, janvier 1646 - mai 1646; MC/ET/III/579
    - DAUBREMONT (Claude) juré mouleur de bois § bail à Claude DAUBREMONT, 17 novembre 1643; MC/ET/III/579
    - MUSNIER (Noël) maître charpentier fg Saint-Anthoine § apprentissage chez. .. de Jean Bambout âgé de 17 ans, pour 4 ans, 6 février 1646; MC/ET/III/579
      contrat d'apprentissage; Musnier, Noël
    - CHARPENTIER (apprentissage de) § apprentissage de Jean Bambout, âgé de 17 ans chez Noël Musnier pour 4 ans, 6 février 1646; MC/ET/III/579
      contrat d'apprentissage; Bambout,Jean; Musnier, Noël; charpentier
    - CHARPENTIER MUSNIER (Noël) § apprentissage, 6 février 1646; MC/ET/III/579
    - Contrat de mariage entre Thomas de Bezançon, commissaire controleur et juré mouleur de bois, demeurant rue du Petit-Pont, et Louise Bricteux, fille émancipée des défunts Louis Bricteux, marchand de vins, bourgeois de Paris et Marguerite Bongarson, demeurant rue de la Tisseranderie, en la maison de Michel Bourdin le jeune, maître sculpteur et peintre, son beau-frère et curateur., 11 février 1646; MC/ET/III/579
      Documents du Minutier central concernant les peintres, sculpteurs et graveurs au XVIIe siècle (1600-1650) [études I à X, 1955 actes], par Marie-Antoinette Fleury, tome I, Paris, S.E.V.P.E.N, 1969, p. 87 (instrument de recherche imprimé dématérialisé, certaines notices sont plus détaillées dans la version intégrale accessible en ligne par la rubrique 'Autres instruments de recherche', voir contexte dans le Plan d’orientation général - Notaires de Paris, guides thématiques du Minutier).
      contrat de mariage; Petit-Pont (rue du); Tixeranderie (rue de la); Bezançon, Thomas de; Bongarson, Marguerite; Bourdin, Michel (le jeune); Bricteux, Louis; Bricteux, Louise; commissaire (Ancien Régime); commerçant; peintre; sculpteur
    - SCULPTEUR et PEINTRE BOURDIN (Michel) le jeune § mariage, 11 février 1646; MC/ET/III/579
      contrat de mariage; Bourdin, Michel
    - MOULEUR de BOIS (juré) BESANÇON (Thomas de) § mariage, 11 février 1646; MC/ET/III/579
      contrat de mariage; Besançon, Thomas de
    - BESANÇON (Thomas de) juré mouleur de bois § Mariage entre Thomas de BESANÇON A Louise Brigneteux demeurant rue de la Tisseranderie en la maison de Michel Bourdine le jeune maître sculpteur et peintre, son beau-frère, 11 février 1646; MC/ET/III/579
    - CHARRON MOREAU (Toussaint) § bail, 12 février 1646; MC/ET/III/579
      bail; Moreau, Toussaint
    - MOREAU (Toussaint) maître Charron porte Saint-Michel § bail à Toussaint MOREAU, 12 février 1646; MC/ET/III/579
    - BUFFET (Henry) maître serrurier frg Saint-Anthoine § apprentissage chez. .. de Hugues Dumontier, âge de 15 ans pour 6 ans, moyennant 90 l. tournois, 20 février 1646; MC/ET/III/579
      contrat d'apprentissage; Buffet, Henry
    - SERRURIER BUFFET (Henri) § Apprentissage, 20 février 1646; MC/ET/III/579
      contrat d'apprentissage; Buffet, Henri
    - SERRURIER (apprentissage de) § Apprentissage de Hugues Dumontier âgé de 15 ans chez Henry Buffet pour 6 ans moyennant 30 l. tournois., 20 février 1646; MC/ET/III/579